臺灣新竹地方法院刑事判決
110年度交易字第423號
公  訴  人  臺灣新竹地方檢察署檢察官
被      告  魏全偉



上列被告因過失傷害案件，經檢察官提起公訴（110年度偵字第4
900號），被告就被訴事實為有罪之陳述，本院依簡式審判程序
審理，判決如下：
    主  文
魏全偉汽車駕駛人，行經行人穿越道不依規定讓行人優先通行，
而犯過失傷害罪，處有期徒刑肆月，如易科罰金，以新臺幣壹仟
元折算壹日。
    事  實
一、魏全偉於民國109年9月24日下午8時48分許，駕駛車牌號碼0
    000-00號自用小客車，沿新竹市東區建中路內側車道由北往
    南方向行駛，行經建中路與建中一路T字型路口，遇紅燈號
    誌，本應注意遵守道路交通號誌之指示，及行近行人穿越道
    ，遇有行人穿越應暫停讓行人先行通過，而依當時情形，並
    無不能注意之情事，竟疏未注意，闖紅燈進入上開路口，適
    有行人劉耀仁依綠燈顯示沿上開路口行人穿越道由西往東方
    向穿越建中路，魏全偉所駕駛上開自用小客車車頭撞擊劉耀
    仁，致劉耀仁倒地，因而受有左側肱骨大結節骨折、左側腓
    骨幹粉碎性骨折、頭部外傷併頭皮血腫、四肢多處擦傷、骨
    盆挫傷等傷勢。
二、案經劉耀仁訴由新竹市警察局第二分局報告臺灣新竹地方檢
    察署檢察官偵查起訴。
    理  由
一、本件被告魏全偉所犯係死刑、無期徒刑或最輕本刑為3 年以
    上有期徒刑以外之罪，且非高等法院管轄第一審案件，被告
    於本院準備程序進行中，就被訴事實為有罪之陳述，經本院
    認合於刑事訴訟法第273條之1第1 項之規定，裁定進行簡式
    審判程序，合先敘明。
二、認定犯罪事實所憑之證據及理由：
（一）上開犯罪事實，業據被告於警詢、偵查、本院準備程序及
      簡式審判程序中坦白承認（見偵字4900卷第9-10、39-40
      頁、本院卷第57-59、61-65頁），核與證人即告訴人劉耀
      仁之證述相符（見偵字4900卷第11-12、39-40頁），復有
      道路交通事故現場圖、道路交通事故調查報告表(一)(二)
      、採證照片14張、新竹馬偕紀念醫院診斷證明書等件在卷
      可佐（見偵字4900卷第26、28-30、31-34、13頁），足認
      被告任意性之自白與事實相符，堪以採信。
（二）按車輛行駛至交岔路口，其行進、轉彎應遵守燈光號誌；
      車輛面對圓形紅燈表示禁止通行，不得超越停止線或進入
      路口；汽車行近行人穿越道，遇有行人穿越時，無論有無
      交通指揮人員指揮或號誌指示，均應暫停讓行人先行通過
      ，道路交通安全規則第102條第1項第1款、道路交通標誌
      標線號誌設置規則第206條第5款第1目及道路交通安全規
      則第103條第2項分別定有明文，被告駕車行駛於道路，自
      應注意遵守上開規定，而依道路交通事故調查報告表（一
      ）（二）（偵字4900卷第28-30頁）載明，案發當時天候
      陰、夜間有照明、柏油路面乾燥、無缺陷、無障礙物、視
      距良好，並無不能注意之情事，被告竟疏未注意而肇致本
      件交通事故，足見被告對車禍之發生確有過失，應屬明確
      。又告訴人確係因本件車禍受有前開傷害，顯然被告之過
      失與告訴人之傷害間確具有相當因果關係無訛。
（三）從而，本件事證明確，被告犯行洵堪認定，應依法論科。
三、論罪科刑：
（一）按汽車駕駛人，無駕駛執照駕車、酒醉駕車、吸食毒品或
      迷幻藥駕車、行駛人行道或行經行人穿越道不依規定讓行
      人優先通行，因而致人受傷或死亡，依法應負刑事責任者
      ，加重其刑至2分之1，道路交通管理處罰條例第86條第1
      項定有明文。核被告所為，係犯道路交通管理處罰條例第
      86條第1項、刑法第284條前段之汽車駕駛人，行經行人穿
      越道不依規定讓行人優先通行，因而過失傷害人罪，並應
      依上開規定加重其刑。
（二）被告於肇事後留在現場，並向據報前往現場處理之員警供
      承肇事犯罪一節，有被告之新竹市警察局交通警察隊第三
      組道路交通事故肇事人自首情形紀錄表在卷可佐（見偵字
      4900卷第21頁），是以被告對於未經發覺之犯罪自首而接
      受裁判，爰依刑法第62條前段之規定，減輕其刑。又被告
      有前述刑之加重及減輕事由，應依刑法第71條第1項之規
      定先加後減之。
（三）爰審酌被告素行良好，未能善盡駕駛注意義務，導致告訴
      人受傷，傷勢不輕且已影響告訴人執行工作，所為實屬不
      該，惟念被告犯後坦承犯行，態度尚可，與告訴人就賠償
      金額無法取得共識而未能達成和解，及其自述大學肄業、
      已婚、育有2名子女分別為7歲及4歲、目前職業為送貨司
      機、月收入約新臺幣5萬元、須負擔銀行貸款債務等一切
      情狀，量處如主文所示之刑，併諭知易科罰金之折算標準
      。
據上論斷，應依刑事訴訟法第273條之1第1項、第299條第1 項前
段，判決如主文。
本件經檢察官張凱絜提起公訴，檢察官孫立婷到庭執行職務。
中　　華　　民　　國　　110 　年　　11　　月　　30　　日
                  刑事第五庭    法  官  魏瑞紅
以上正本證明與原本無異。
如不服本判決應於收受本判決後20日內向本院提出上訴書狀，上
訴書狀應敘述具體理由。上訴書狀未敘述上訴理由者，應於上訴
期間屆滿後20日內補提理由書狀於本院(均須按他造當事人之人
數附繕本 )「切勿逕送上級法院」。 
中　　華　　民　　國　　110 　年　　11　　月　　30　　日
                                書記官  呂苗澂  

附錄本件論罪科刑法條：
刑法第284條
因過失傷害人者，處 1 年以下有期徒刑、拘役或 10 萬元以下
罰金，致重傷者，處 3 年以下有期徒刑、拘役或 30 萬元以下
罰金。
道路交通管理處罰條例第86條第1 項
汽車駕駛人，無駕駛執照駕車、酒醉駕車、吸食毒品或迷幻藥駕
車、行駛人行道或行經行人穿越道不依規定讓行人優先通行，因
而致人受傷或死亡，依法應負刑事責任者，加重其刑至二分之一
。